最高法院刑事裁定　　　　　　　一○○年度台抗字第七二七號
抗　告　人　李良奇
上列抗告人因違反證券交易法案件，不服台灣高等法院台中分院
中華民國一○○年七月二十日駁回其聲明異議之裁定（一○○年
度聲字第一二七五號），提起抗告，本院裁定如下：
    主  文
抗告駁回。
    理  由
本件原裁定以抗告人李良奇聲明異議意旨略以：台灣台中地方法
院檢察署檢察官就台灣高等法院台中分院（下稱原審法院）民國
九十七年度金上更(一)字第二八○號確定判決，傳喚伊報到執行。
惟伊已向原審法院對上開確定判決聲請再審，雖經該法院裁定駁
回，但伊已就該裁定提起抗告，故該裁定目前尚未確定。又伊認
前述確定判決中證人張哲銘涉嫌偽證而提出告發，現正由檢察官
偵查中，尚未結案。執行檢察官於上述二案件尚未確定前即傳喚
伊到案執行，致伊人身自由受限制，而失去還原真相之機會，其
執行指揮顯有不當，爰依法聲明異議云云。惟受刑人或其法定代
理人或配偶以檢察官執行之指揮為不當者，得向該諭知裁判之法
院聲明異議，刑事訴訟法第四百八十四條固定有明文。惟此所稱
檢察官執行之指揮不當，係指檢察官執行指揮違法及執行方法不
當等情形而言。本件抗告人因違反證券交易法案件，經原審法院
以九十七年度金上更(一)字第二八○號判決處有期徒刑三年，復經
最高法院以九十九年度台上字第七三二三號刑事判決，認其上訴
不合法律上程式而駁回其上訴確定。抗告人雖就原審法院上述確
定判決聲請再審，惟經原審法院以一○○年度聲再字第五號裁定
駁回其聲請在案，有台灣高等法院被告前案紀錄表在卷可稽。又
聲請再審，並無停止刑罰執行之效力，此觀刑事訴訟法第四百三
十條前段規定甚明。故縱經法院裁定開始再審程序，檢察官仍應
依法執行刑罰。本件抗告人聲請再審業經原審法院裁定駁回，縱
提起抗告，或就其他犯罪事實向檢察官提出告發，並不生停止刑
罰執行之效力，檢察官仍應依法執行其刑罰。抗告人雖以檢察官
執行之指揮不當而聲明異議，惟揆其異議意旨無非係對原確定判
決已審酌之事項再事爭執，或主張其已對確定判決提起再審、抗
告，或就其他犯罪事實為告發，並未具體指摘檢察官執行之指揮
究有何違法不當之情形，因認其聲明異議為無理由而予以駁回，
經核於法尚無違誤。抗告意旨雖謂依刑事訴訟法第四百三十條但
書規定，管轄法院之檢察官於再審之裁定前，得命停止刑罰之執
行；但檢察官並未審酌其已提出再審之聲請，而依上述規定命停
止其刑罰之執行，其執行之指揮顯有不當云云。惟是否依同法第
四百三十條但書規定，於再審裁定前，命停止刑罰之執行，為檢
察官自由裁量之權限，若其裁量結果並無違法或顯然不當之情形
，自不得任意指為違法。抗告人於原審聲明異議暨本件抗告意旨
均未具體指摘檢察官此項裁量權之行使究有如何違法或顯然不當
之情形，泛謂檢察官執行之指揮不當，而指摘原裁定違法，自無
可取。況抗告人於一○○年間，先後三次就原審法院上述確定刑
事判決聲請再審並停止刑罰之執行，經原審法院分別以一○○年
度聲再字第五、四一、一三七號裁定駁回其聲請；而其中前二件
裁定經抗告人向本院提起抗告，亦分別經本院以一○○年度台抗
字第一三六、三七七號裁定駁回其抗告確定。其聲請再審暨停止
刑罰之執行，既迭經原審法院裁定駁回確定；則原裁定以檢察官
依法傳喚抗告人報到執行刑罰即無不當。抗告意旨徒憑己見，任
意指摘原裁定違法，非有理由，應予駁回。
據上論結，應依刑事訴訟法第四百十二條，裁定如主文。
中    華    民    國  一○○  年    九    月   十五   日
                      最高法院刑事第五庭
                          審判長法官  洪  文  章  
                                法官  王  居  財  
                                法官  郭  毓  洲  
                                法官  韓  金  秀  
                                法官  沈  揚  仁  
本件正本證明與原本無異
                                      書  記  官  
中    華    民    國  一○○  年    九    月   十九   日
                                                      Q